【裁判字號】    97,訴,837
【裁判日期】    980424
【裁判案由】    違反槍砲彈藥刀械管制條例等
【裁判全文】
臺灣桃園地方法院刑事判決               97年度訴字第837號
公  訴  人  臺灣桃園地方法院檢察署檢察官
被      告  甲○○
指定辯護人  本院公設辯護人林銘宏
上列被告因違反槍砲彈藥刀械管制條例等案件，經檢察官提起公
訴（96年度毒偵字第5916號、96年度偵字第26472 號、97年度偵
字第9282號），本院判決如下：
    主  文
甲○○未經許可，寄藏可發射子彈具有殺傷力之改造手槍，處有
期徒刑年貳月，併科罰金新臺幣萬元，罰金如易服勞役，以
新臺幣壹仟元折算壹日，扣案如附表一、二所示之物均沒收；又
未經許可，持有可發射子彈具有殺傷力之改造手槍，處有期徒刑
年貳月，併科罰金新臺幣萬元，罰金如易服勞役，以新臺幣
壹仟元折算壹日，扣案如附表三所示之物均沒收；又施用第一級
毒品，處有期徒刑柒月；又施用第二級毒品，處有期徒刑肆月。
應執行有期徒刑伍年，併科罰金新臺幣伍萬元，罰金如易服勞役
，以新臺幣壹仟元折算壹日，扣案如附表一、二、三所示之物均
沒收。
    事  實
一、甲○○於民國88年間因施用第二級毒品案件，經本院以88年
    度毒聲字第6117、6681號裁定送觀察、勒戒後，認無繼續施
    用毒品傾向，於88年11月24日執行完畢釋放出所，並經臺灣
    桃園地方法院檢察署檢察官以88年度毒偵字第70、1361號為
    不起訴處分確定。復於前開觀察、勒戒執行完畢釋放後5 年
    內，於89年間因施用第二級毒品案件，經本院以89年度毒聲
    字第5795號裁定送觀察、勒戒後，認有繼續施用毒品傾向，
    經本院以91年度毒聲字第2617號裁定令入戒治處所施以強制
    戒治，嗣經本院以92年度毒聲字第324 號裁定停止戒治併付
    保護管束出所，於92年8 月25日保護管束期滿停止戒治未經
    撤銷，視為強制戒治執行完畢，該施用第二級毒品犯行並經
    本院以91年度訴字第1356號判決判處有期徒刑3 月確定。
二、甲○○明知可發射子彈具有殺傷力之改造手槍及具有殺傷力
    之子彈，均屬槍砲彈藥刀械管制條例所列管之違禁物，非經
    主管機關許可，不得無故持有、寄藏，竟分別於(一)88年年中
    某日，在桃園縣中壢市自強國中附近，基於非法寄藏具有殺
    傷力改造手槍、子彈之犯意，收受友人陳萬豐（已歿）託付
    其保管如附表一、二所示槍枝1 支、子彈6 顆（陳萬豐另託
    付不具殺傷力之子彈3 顆及金屬滑套1 枝）而寄藏之；(二)於
    88 年 間某日，在桃園縣中壢市○○里○○鄰○○路893 巷18
    號住處，基於非法持有具有殺傷力改造手槍、子彈之犯意，
    收受劉青照（已歿）交付如附表三、四所示槍枝1 支、子彈
    13 顆 （劉青照另交付不具殺傷力之子彈2 顆）而持有之。
三、甲○○另基於施用第一級、第二級毒品之犯意，於96年10月
    22日，在桃園縣中壢市○○街15之1 號7 樓，以將海洛因摻
    在香菸及以將甲基安非他命放在玻璃球燃燒之方式，分別施
    用海洛因、甲基安非他命各1 次。
四、前揭二(一)、三部分，嗣經警方於96年10月23日下午5 時許，
    在桃園縣中壢市○○街15之1 號7 樓內查獲，並扣得如附表
    一、二所示槍枝、子彈（警方另扣得不具殺傷力之子彈1 顆
    ）、安非他命吸食器1 組等物，甲○○並為警採集尿液送驗
    ，結果呈鴉片類、安非他命類陽性反應；上開二(二)部分，經
    警方於97年4 月1 日晚間6 時許，在桃園縣中壢市○○路26
    8 號12樓之3 查獲，並扣得如附表三、四所示槍枝、子彈（
    警方另扣得不具殺傷力之子彈2 顆）等物，始悉上情。
五、案經桃園縣政府警察局平鎮分局、中壢分局報告臺灣桃園地
    方法院檢察署檢察官偵查起訴。
    理  由
一、本案所引用之供述及非供述證據，經本院依法踐行調查證據
    程式，檢察官、被告及其指定辯護人均不爭執各該證據之證
    據能力，且亦查無依法應排除其證據能力之情形，是後述所
    引用證據之證據能力均無疑義。
二、上開事實，業據被告甲○○坦承不諱，並經證人吳怡欣證述
    甚詳（見96年度偵字第26472 號卷第20-22 、59-60 頁），
    復有桃園縣政府警察局平鎮分局被採尿人尿液暨毒品真實姓
    名與編號對照表、臺灣檢驗科技股份有限公司濫用藥物尿液
    檢驗報告、現場照片存卷供參（見96年度毒偵字第5916號卷
    第22、42頁，96年度偵字第26472 號卷第33-45 頁），且扣
    案如附表一、二、三、四所示槍枝、子彈經送內政部警政署
    刑事警察局鑑定結果，附表一、三所示槍枝各1 支均可發射
    子彈，具有殺傷力，而附表二、四所示子彈6 顆、13顆，亦
    具有殺傷力（鑑定結果詳如附表一、二、三、四所載），此
    有該局96年11月12日刑鑑字第0960169194號槍彈鑑定書、97
    年4 月29日刑鑑字第0970050341號槍彈鑑定書及該局97年6
    月23日刑鑑字第0970077036號函在卷可稽（見96年度偵字第
    26472 號卷第71-75 頁，97年度偵字第9282號卷第40-43 頁
    ，本院訴字卷第12-13 頁），本件事證明確，被告之犯行堪
    以認定。
三、槍砲彈藥或刀械之「持有」與「寄藏」均屬行為之繼續，一
    經持有或寄藏，犯罪即告成立，但其完結須持續至行為終了
    時為止，倘其行為終了在新法公告生效之後，自無行為後因
    刑罰法律變更而發生新舊法之比較適用問題（最高法院88年
    第8 次刑事庭會議決議參照），本件被告甲○○上開寄藏、
    持有槍枝及子彈之犯行，既分別賡續犯至94年1 月26日槍砲
    彈藥刀械管制條例修正公布生效施行後之96年10月23日、97
    年4 月1 日止，依前揭說明，自不生新舊法比較之問題。核
    被告甲○○所為，係犯槍砲彈藥刀械管制條例第8 條第4 項
    之未經許可寄藏槍枝罪、未經許可持有槍枝罪，同條例第12
    條第4 項之未經許可寄藏子彈罪、未經許可持有子彈罪；毒
    品危害防制條例第10條第1 項之施用第一級毒品罪，同條例
    第10條第2 項之施用第二級毒品罪。按槍砲彈藥刀械管制條
    例所稱之「寄藏」與「持有」，均係將物置於自己實力支配
    之下，僅寄藏必先有他人之持有行為，而後始為受寄代藏而
    已，故寄藏之受人委託代為保管，其保管之本身，亦屬持有
    ，不過持有係受寄之當然結果，自僅論以寄藏犯行（最高法
    院74年臺上第3400號判例參照），是被告受陳萬豐託付被告
    保管如附表一、二所示槍枝、子彈，應分別論以寄藏手槍、
    子彈之單純一罪，不另就其「持有」之犯行論處。又被告施
    用第一級毒品海洛因、第二級毒品甲基安非他命前持有之低
    度行為為施用之高度行為所吸收，均不另論罪。被告以一寄
    藏行為，同時寄藏如附表一、二所示槍枝、子彈，又以一持
    有行為，同時持有如附表三、四所示槍枝、子彈，均為一行
    為觸犯前述槍砲彈藥刀械管制條例第8 條第4 項、第12條第
    4 項之罪，為想像競合犯，應依刑法第55條前段規定，從一
    重之槍砲彈藥刀械管制條例第8 條第4 項之未經許可寄藏、
    持有槍枝罪處斷。又被告所犯寄藏槍枝、持有槍枝、施用第
    一級、第二級毒品4 罪，犯意各別，應分論併罰之。爰審酌
    被告甲○○明知槍枝、子彈氾濫危害社會治安甚鉅，竟仍囿
    於私情代友保管、持有槍枝、子彈，又被告前有毒品前科，
    再於本件分別施用第一級、第二級毒品，雖傷害自身健康，
    惟所生危害非鉅，及其犯後坦承犯行，態度良好等一切情狀
    ，各量處如主文所示之刑，罰金部分並諭知易服勞役之折算
    標準，並依刑法第51條第5 款、第7款規定，就其有期徒刑
    及罰金部分定其應執行之刑，以示懲儆。扣案如附表一、三
    所示槍枝，扣案如附表二未經鑑驗試射之子彈4 顆，均屬違
    禁物，應依刑法第38條第1 項第1 款之規定宣告沒收。至扣
    案如附表二具有殺傷力之子彈2 顆及如附表四所示具有所示
    具有殺傷力之子彈13顆，皆由內政部警政署刑事警察局鑑驗
    試射，僅餘彈殼，已失其違禁物之性質，本院自無從沒收。
    其餘扣案子彈3 顆，經鑑定不具殺傷力，並非違禁物，另扣
    案滑套1 枝、空包彈6 顆、黑色皮包1 個等物，亦非違禁物
    ，又與被告甲○○所犯本罪無關，自不為沒收之諭知。至扣
    案吸食器1 組，並非違禁物，且無證據證明為被告所有，自
    不為沒收之諭知。
據上論斷，應依刑事訴訟法第299 條第1 項前段，槍砲彈藥刀械
管制條例第8 條第4 項、第12條第4 項，毒品危害防制條例第10
條第1 項、第2 項，刑法第11條前段、第55條前段、第42條第3
項、第38條第1 項第1 款、第51條第5 款、第7 款，判決如主文
。
本案經檢察官徐文豪到庭執行職務。
中    華    民    國    98    年    4     月    24    日
                  刑事第四庭審判長法  官  袁雪華
                                  法  官  張淑華
                                  法  官  林宜靜
以上正本證明與原本無異。
如不服本判決應於收受判決後10日內向本院提出上訴書狀，並應
敘述具體理由。其未敘述上訴理由者，應於上訴期間屆滿後20日
內向本院補提理由書 (均須按他造當事人之人數附繕本)「 切勿
逕送上級法院」。
                                  書記官  黃俊燁
中    華    民    國    98    年    4     月    24    日
附錄論罪科刑法條
槍砲彈藥刀械管制條例第8條
未經許可，製造、販賣或運輸鋼筆槍、瓦斯槍、麻醉槍、獵槍、
空氣槍或第4 條第1 項第1 款所定其他可發射金屬或子彈具有殺
傷力之各式槍砲者，處無期徒刑或5 年以上有期徒刑，併科新臺
幣1 千萬元以下罰金。
未經許可，轉讓、出租或出借前項所列槍枝者，處 5 年以上有期
徒刑，併科新臺幣 1 千萬元以下罰金。
意圖供自己或他人犯罪之用，而犯前二項之罪者，處無期徒刑或
 7 年以上有期徒刑，併科新臺幣 1 千萬元以下罰金。
未經許可，持有、寄藏或意圖販賣而陳列第 1 項所列槍枝者，處
 3 年以上10年以下有期徒刑，併科新臺幣700 萬元以下罰金。
第 1 項至第 3 項之未遂犯罰之。
槍砲彈藥刀械管制條例第12條
未經許可，製造、販賣或運輸子彈者，處 1 年以上 7 年以下有
期徒刑，併科新台幣 500 萬元以下罰金。
未經許可，轉讓、出租或出借子彈者，處 6 月以上 5 年以下有
期徒刑，併科新台幣 300 萬元以下罰金。
意圖供自己或他人犯罪之用，而犯前二項之罪者，處 3 年以上
10 年以下有期徒刑，併科新台幣 700 萬元以下罰金。
未經許可，持有、寄藏或意圖販賣而陳列子彈者，處 5 年以下有
期徒刑，併科新台幣 300 萬元以下罰金。
第 1 項至第 3 項之未遂犯罰之。
毒品危害防制條例第10條
施用第一級毒品者，處 6 月以上 5 年以下有期徒刑。
施用第二級毒品者，處 3 年以下有期徒刑。
附表一、甲○○寄藏槍枝部分
┌──┬────────┬──────────────┐
│編號│扣案槍枝        │鑑定結果                    │
├──┼────────┼──────────────┤
│(一)  │改造手槍1 支（含│係改造手槍，由仿BERETTA 廠84│
│    │彈匣一個，槍枝管│型半自動手槍製造之槍枝，換裝│
│    │制編號0000000000│土造金屬槍管、土造金屬滑套及│
│    │號）            │土造金屬槍機而成，擊發功能正│
│    │                │常，可供擊發適用子彈使用，認│
│    │                │具殺傷力。                  │
└──┴────────┴──────────────┘
附表二、甲○○寄藏子彈部分（其中2 顆經鑑驗試射而喪失其子
彈之性質）
┌──┬──────┬───────────────────┐
│編號│數量        │鑑定結果                              │
├──┼──────┼───────────────────┤
│(一)  │6 顆（鑑驗後│認均係口徑9mm 制式子彈，採樣2 顆試射，│
│    │僅餘4 顆）  │均可擊發，認具有殺傷力。              │
└──┴──────┴───────────────────┘
附表三、甲○○持有槍枝部分
┌──┬────────┬──────────────┐
│編號│扣案槍枝        │鑑定結果                    │
├──┼────────┼──────────────┤
│(一)  │改造手槍1 支（含│係改造手槍，由仿WALTHER 廠PP│
│    │彈匣一個，槍枝管│K/S 型半自動手槍製造之槍枝，│
│    │制編號0000000000│換裝土造金屬槍管而成，擊發功│
│    │號）            │能正常，可供擊發適用子彈使用│
│    │                │，認具殺傷力。              │
└──┴────────┴──────────────┘
附表四、甲○○持有子彈部分（全經鑑驗試射而喪失其子彈之性
質）
┌──┬───┬───────────────────┐
│編號│數量  │鑑定結果                              │
├──┼───┼───────────────────┤
│(一)  │11顆  │認均係非制式子彈，由金屬彈殼組合直徑  │
│    │      │7.9 ±0.5mm 金屬彈頭而成，均可擊發，認│
│    │      │具有殺傷力。                          │
├──┼───┼───────────────────┤
│(二)  │2顆   │認均係非制式子彈，由金屬彈殼組合直徑  │
│    │      │9.0 ±0.5mm 金屬彈頭而成，均可擊發，認│
│    │      │具有殺傷力。                          │
└──┴───┴───────────────────┘


司法院資訊處製作；財團法人民間司法改革基金會備份。
